【裁判字號】    88,易,421
【裁判日期】    890201
【裁判案由】    詐欺
【裁判全文】
臺灣士林地方法院刑事判決                          八十八年度易字第四二一號
    公  訴  人  臺灣士林地方法院檢察署檢察官
    被      告  乙○○
右列被告因詐欺案件，經檢察官提起公訴 (八十七年度偵緝字第四三四號)，本院判
決如左：
        主  文
乙○○意圖為自己不法之所有，以詐術使人將本人之物交付，處有期徒刑肆月。
        事  實
一、乙○○明知已陷入經濟困難，並無資力，竟仍隱瞞其窘境，意圖為自己不法之所
    有，於民國（下同）八十七年四月二日，至臺北市○○路二二八號一樓丙○○○
    設計有限公司（下稱雅登公司），向該公司店長鄭彩龍佯稱其有（下同）十五萬
    元預算要購買傢俱，即購買床台、床頭櫃、六斗櫃、化妝檯、衣櫃、床墊、展示
    櫃、左抽右門櫃、右抽左門櫃、吊櫃、小電視櫃等傢俱共十二件，金額共新臺幣
    （下同）十四萬九千元，雙方並約定於同年四月四日交貨之時，乙○○須先支付
    頭期款四萬九千元，餘款則分五期支付，每期二萬元，使雅登公司人員不疑有他
    ，陷於錯誤如期將前揭傢俱送至臺北縣汐止鎮○○路○段二七五號二一樓之一乙
    ○○住處交付之，詎乙○○收受傢俱後，竟聲稱無法支付頭期款，後雖開立三紙
    本票承諾於八十七年五月十五日兌現，屆期仍未兌現，雅登公司始知受騙。
二、案經告訴人雅登公司訴請台灣士林地方法院檢察署檢察官偵查起訴。
        理  由
一、訊據被告乙○○，固坦承於右揭時、地向告訴人雅登公司購買價值十四萬九千元
    之上開傢俱，未依約交付分期款，嗣交付上開支票，然屆期提示均未兌現之事實
    ，惟矢口否認涉有上開詐欺罪嫌，辯稱：原本預計可以拿到幾萬元的合夥金，加
    上伊母親之前有答應要借錢給他，但後來都沒拿到，所以才付不出來，並非故意
    要詐騙的云云，惟查：右揭犯罪事實，業據告訴人雅登公司告訴代理人甲○○指
    訴綦，復有訂貨單影本、本票影本三紙附卷足稽；另證人即雅登公司店長鄭彩龍
    證稱：「他（乙○○）說有十五萬元預算」：「被告表示剛買屋須傢俱並非沒錢
    ，但不想一次拿那麼多錢，要留一些現金週轉，並答應貨送達後先付頭期款。」
    ；「他（乙○○）當時並沒說沒錢，是貨送到他家後，他沒錢付頭期款」等語（
    見偵查卷第十七頁），此核與被告於本院審理中自承於購買傢俱時有向雅登公司
    表示其有十五萬元之預算等語相符，足見被告確有隱瞞其經濟困窘，佯裝有資力
    之事實，且被告係於八十七年四月二日購買該些傢俱，並約定二日後交付傢俱同
    時支付頭期款，惟其頭期款並未支付，其財力狀況於短短二日內遽然變更，顯不
    符常情，至於其辯稱原本預計可拿到合夥金等云云，惟其並無法舉證以實其說，
    其空言主張，自不足採；且證人鄭彩龍證稱被告所購買之系爭傢俱可單買，屬於
    店內中價位之貨品等語（第見八十七年度偵緝字第四三四號卷第三十四頁背面）
    ，是被告在自知無資力之情況下，竟貿然買入原可單買且為中等價位總金額高達
    十四餘萬元之傢俱，顯不合常情，雖被告辯稱於購入後半年，有向告訴人要求退
    貨再補差價給他云云，然被告在告訴人貨送到時，既明知無法付款，其當可立即
    退貨，豈有在明知無力支付之情況下，仍使用達半年之久，再行要求退貨之理，
    況其中還包括被告使用過之床台及床墊，是其所辯顯與常理不合。又被告雖於八
    十八年九月本院審理期間與被告達成民事和解願按月分期難還，然迄今又過四月
    ，卻僅給付第一期應付款之部分金額，益見被告於購買傢俱之時，即有詐欺之犯
    意甚明，是本案事證明確，被告施用詐術，致告訴人陷於錯誤而交付財物之詐欺
    犯行洵堪認定。
二、核被告所為，係犯刑法第三百三十九條第一項之詐欺取財罪。爰審酌被告雖尚無
    前科紀錄，然其犯罪目的、手段、所生之危害、犯罪後否認犯行，迄今尚未完全
    清償告訴人貨款等一切情狀，量處如主文所示之刑，以資懲儆。
據上論斷，應依刑事訴訟法第二百九十九條第一項前段，刑法第三百三十九條第一項
，罰金罰鍰提高標準條例第一條前段，判決如主文。
本案經檢察官李學玨到庭執行職務。
中      華      民      國      八十九      年      一    月   二十一  日
                                臺灣士林地方法院刑事第二庭
                                    法  官  楊    迺    伶
右正本證明與原本無異。
如不服本判決，應於判決送達後十日內，向本院提出上訴狀。
                                    書記官
中      華      民      國      八十九      年             月          日
附論罪法條：刑法第三百三十九條第一項


司法院資訊處製作；財團法人民間司法改革基金會備份。
